# 请教

提问人：zoujiecpa 时间：2022-02-28 18:14:52
请教陈老师：会计政策变更导致公司业绩发生变化并不符合原股权激励的业绩条件，但原股权激励 3 年中有已经行权的，有没有行权的，该如何进行会计处理呢？

回答人：chenyiwei
建议进一步了解具体背景。
1 、会计政策变更通常是激励对象不可控的事项，因会计政策变更的影响如何处理，在股权激励方案中有无特殊考虑？是否会仅仅因此导致不符合行权条件？
2 、但无论如何，对于等待期已满的部分，已确认的股份支付费用应当是无需再调整了，不论事实上是否追回已行权的股份（尽管实际操作中这种可能性不大）。

提问人：zcy2401 时间：2022-11-02 08:41:13
请教一下，《企业安全生产费用提取和使用管理办法（修订稿）》意见的函（ 财资便函〔 2021 〕 83 号）,请问这个文件何时开始实施啊？是否在 22 年实施？还有，文件中规定机械制造类要提取安全生产费，请问电扶梯配件生产企业是否适用并计提？

回答人：chenyiwei
自从征求意见后，并无下文。因此目前仍执行财企[2012]16号文件规定。